臺灣臺南地方法院刑事判決　　　　　　　100年度易字第762號
公　訴　人　臺灣臺南地方法院檢察署檢察官
被　　　告　陳威彰
上列被告因竊盜案件，經檢察官提起公訴（一百年度營偵字第九
一一號），因被告於準備程序中就被訴事實為有罪之陳述，本院
裁定改依簡式審判程序審理，茲判決如下：
    主  文
陳威彰攜帶兇器竊盜，累犯，共罪，各處有期徒刑柒月，扣案
老虎鉗壹把沒收。應執行有期徒刑壹年肆月，扣案老虎鉗壹把沒
收。
    事實及理由
一、本件犯罪事實及證據，均引用檢察官起訴書之記載（如附件
    ）。
二、按本件被告陳威彰所犯係死刑、無期徒刑、最輕本刑為三年
    以上有期徒刑以外之罪，其於準備程序就前揭被訴犯罪事實
    為有罪之陳述，經本院告知簡式審判程序之旨，並聽取其與
    公訴人之意見後，認無不得或不宜改依簡式審判程序進行之
    處，爰依刑事訴訟法第二百七十三條之一第一項、第二百八
    十四條之一之規定，裁定改行簡式審判程序審理，並依法不
    受同法第一百五十九條第一項證據能力之限制，合先敘明。
三、按刑法第三百二十一條第一項第三款之攜帶兇器竊盜罪，其
    所謂「兇器」，其種類並無限制，凡客觀上足以對人之生命
    、身體、安全構成威脅，具有危險性之兇器均屬之，且只需
    行竊時攜帶此種具有危險性之兇器為已足，並不以攜帶之初
    有行兇之意圖為必要。查本件被告於犯案時所持之老虎鉗一
    把，係屬金屬材質，質地剛硬，且前端鋒利足以扭轉、剪斷
    鐵絲、電線等金屬物品，客觀上已足對人之生命、身體、安
    全構成威脅，自屬兇器之一種，則被告於本件案發時、地，
    三次持前揭工具竊取被害人吳錕章所有之電纜線及白扁電線
    ，核其所為，均係犯刑法第三百二十一條第一項第三款之攜
    帶兇器竊盜罪。被告所犯上開三次竊盜犯行，犯意各別，行
    為互殊，應予分論併罰。查被告前於民國九十四年間因妨害
    公務及毀損案件，經本院於九十四年四月十八日以九十四年
    度簡字第七九八號各判處有期徒刑四月及三月，應執行有期
    徒刑六月確定；復於九十四年間因竊盜案件，經本院於九十
    四年七月十四日九十四年度簡字第一五九七號判處有期徒刑
    六月確定，上開三罪經本院於九十四年十月十一日以九十四
    年聲字第一五０七號定應執行刑有期徒刑十一月確定，甫於
    九十五年七月十四日縮刑期滿執行完畢等情，有卷附臺灣高
    等法院被告前案紀錄表一份可按，其於有期徒刑執行完畢後
    ，五年內故意再犯本件有期徒刑以上之罪，為累犯，應依法
    加重其刑。爰審酌被告前有多次竊盜前科，素行不佳，卻不
    思國家每月已給予其低收入戶補助供其維持基本生活，其應
    在此基礎下尋找新工作以求自立更生，脫離補助之生活，然
    其卻因擔心補助取消而不工作外，竟以前揭補助不夠讓其吸
    煙、喝酒為由，持老虎鉗一把，一連三次至被害人吳錕章房
    屋工地內竊取電線，並將電線內裸銅線販賣後供已花用，足
    見其道德觀念實甚為偏差，惟其犯後已坦承犯行，態度良好
    ，又其所竊得之電線及裸銅線均已發還被害人，造成被害人
    損失約為新臺幣（下同）四千二百元，及其販賣裸銅線所得
    僅二百七十元等一切情狀，分別量處如主文所示之刑，及定
    其應執行刑，以示懲儆。另扣案之老虎鉗一把，為被告所有
    ，且係供其犯本案竊盜犯行所用之物一節，業據被告供承在
    卷，爰依刑法第三十八條第一項第二款之規定，宣告沒收。
四、應依刑事訴訟法第二百七十三條之一第一項、第二百九十九
    條第一項前段、第三百十條之二、第四百五十四條第二項，
    刑法第三百二十一條第一項第三款、第四十七條第一項、第
    五十五條第五款、第三十八條第一項第二款，判決如主文。
五、如不服本判決，應於收受送達後十日內，以書狀向本院提出
    上訴。
本案經檢察官王惠芬到庭執行職務。
中    華    民    國   100    年    7     月    29    日
                  刑事第五庭    法  官  劉秀君
以上正本證明與原本無異。
如不服本判決應於收受本判決後10日內向本院提出上訴書狀，並
應敘述具體理由。其未敘述上訴理由者，應於上訴期間屆滿後20
日內向本院補提理由書狀（均須按他造當事人之人數附繕本）「
切勿逕送上級法院」。
                                書記官  曾盈靜
中    華    民    國   100    年    7     月    30    日
附錄法條：
刑法第320條
意圖為自己或第三人不法之所有，而竊取他人之動產者，為竊盜
罪，處5  年以下有期徒刑、拘役或 5 百元以下罰金。
意圖為自己或第三人不法之利益，而竊佔他人之不動產者，依前
項之規定處斷。
前二項之未遂犯罰之。
附件：
臺灣臺南地方法院檢察署檢察官起訴書
                                    100年度營偵字第911號
    被      告  陳威彰  男  48歲（民國○○年○月○日生）
                        籍設臺南市○○區○○里○○路289
                        之1號
                        （在押）
                        國民身分證統一編號：Ｚ000000000號
上列被告因竊盜案件，已經偵查終結，認應提起公訴，茲將犯罪
事實及證據並所犯法條分敘如下：
            犯罪事實
一、陳威彰前因毀損案件、妨害公務案件經臺灣臺南地方法院94
    年度簡字第798號判決分別處有期徒刑3月、4月，並定應執
    行刑有期徒刑6月確定，又因竊盜案件經臺灣臺南地方法院
    94年度簡字第1597號判決處有期徒刑6月確定，二者經臺灣
    臺南地方法院以94年度聲字第1507號裁定定應執行刑為有期
    徒刑11月確定，於民國（下同）95年7月14日縮刑期滿執行
    完畢。
二、詎陳威彰仍不知警惕，分別基於意圖為自己不法之所有，先
    後於100年6月16日晚上11時許及同年6月20日晚上7時40分許
    ，2度前往臺南市○○區○○路一段160巷9號旁工地，且趁
    無人注意之際，均以自備之老虎鉗，剪斷並竊取屬吳錕章所
    有之長約9公尺電纜線共2條，且於得手後，將竊得之電纜線
    燒掉外皮取出裸銅線後，持往臺南市○○區○○路二段306
    號「輝翔資源回收中心」內，以新臺幣270元之代價，變賣
    予不知情之黃燕輝。嗣陳威彰食髓知味，另意圖為自己不法
    之所有，於100年6月23日凌晨0時2分許，再度前往上開工地
    ，亦趁無人注意之際，以自備之老虎鉗，剪斷並竊取屬吳錕
    章所有之長約9公尺電纜線及長約8公尺白扁電線各1條，且
    於得手後，將竊得之電纜線及白扁電線置於其位於臺南市○
    ○區○○里○○路289之1號之住所內。嗣吳錕章發覺上開電
    纜線遭竊，即報警究辦，且經警調閱上開工地附近監視器畫
    面後，發現陳威彰涉有重嫌，遂通知陳威彰到案說明，並經
    其同意搜索後，在其住所內扣得上開電纜線及白扁電線各1
    條（業已發還吳錕章）、前揭老虎鉗1支等物，另在「輝翔
    資源回收中心」內扣得上開裸銅線1.5公斤（業已發還吳錕
    章），而查獲上情。
三、案經吳錕章訴由臺南市政府警察局新營分局報告偵辦。
            證據並所犯法條
一、證據清單及待證事實
┌──┬──────────┬────────────┐
│編號│     證據名稱       │        待證事實        │
├──┼──────────┼────────────┤
│ 一 │被告陳威彰於偵查中之│上開全部犯罪事實        │
│    │自白（見警卷第2至10 │                        │
│    │頁及本署100年6月23日│                        │
│    │訊問筆錄）          │                        │
├──┼──────────┼────────────┤
│ 二 │告訴人吳錕章於警詢中│告訴人吳錕章所有之電纜線│
│    │之指述（見警卷第11至│及白扁電線，於上開時地，│
│    │13頁）              │遭他人竊取等事實。      │
├──┼──────────┼────────────┤
│ 三 │證人即「輝翔資源回收│被告於100年6月22日上午7 │
│    │中心」負責人黃燕輝於│許，將上開竊得之裸銅線共│
│    │警詢中之證述（見警卷│1.5公斤，持往「輝翔資源 │
│    │第16至18頁）及臺南市│回收中心」變賣等事實。  │
│    │政府警察局新營民治派│                        │
│    │出所臨檢紀錄表、扣押│                        │
│    │物品目錄表          │                        │
├──┼──────────┼────────────┤
│ 四 │臺南市政府警察局新營│被告分別於上開時地，先後│
│    │分局搜索扣押筆錄、自│竊取告訴人吳錕章所有之電│
│    │願受搜索同意書、扣押│纜線及白扁電線等事實。  │
│    │物品目錄表及收據、贓│                        │
│    │物認領保管單、上開工│                        │
│    │地附近監視器錄影畫面│                        │
│    │翻拍之照片、現場及扣│                        │
│    │案物品照片          │                        │
└──┴──────────┴────────────┘
二、核被告陳威彰所為，係犯刑法第321條第1項第3款攜帶兇器
    之加重竊盜罪嫌。又被告所為上開3件加重竊盜犯行，請分
    論併罰。另被告前曾受如犯罪事實欄所載之有期徒刑執行完
    畢，此有法務部全國檢察官線上查詢刑案人犯在監所最新資
    料報表、刑案資料查註紀錄表附卷可證，其於執行完畢後5
    年內，故意再犯有期徒刑以上之本罪，為累犯，請依刑法第
    47條第1項之規定加重其刑。末以扣案之老虎鉗1支，係供犯
    罪所用之物，且屬被告所有，業據被告供承在卷（見本署
    100年6月23日訊問筆錄），請依同法第38條第3項、第1項第
    2款宣告沒收。
三、依刑事訴訟法第251條第1項提起公訴。
    此  致
臺灣臺南地方法院
中    華    民    國   100    年    6     月    30    日
                              檢 察 官  蔡 宗 聖
本件證明與原本無異
中    華    民    國   100    年    7     月    6     日
                              書 記 官  賴 炫 丞
附錄所犯法條：
刑法第320條
意圖為自己或第三人不法之所有，而竊取他人之動產者，為竊盜
罪，處5  年以下有期徒刑、拘役或 5 百元以下罰金。
意圖為自己或第三人不法之利益，而竊佔他人之不動產者，依前
項之規定處斷。
前二項之未遂犯罰之。